【裁判字號】    98,易,466
【裁判日期】    980731
【裁判案由】    背信
【裁判全文】
臺灣板橋地方法院刑事判決               98年度易字第466號
公  訴  人  臺灣板橋地方法院檢察署檢察官
被      告  戊○○
輔  佐  人
即被告之女  己○○
上列被告因背信案件，經檢察官提起公訴（96年度偵字第20270
號），本院判決如下：
    主  文
戊○○共同連續為他人處理事務，意圖為自己不法之利益，而為
違背其任務之行為，致生損害於本人之利益，處有期徒刑壹年肆
月；減為有期徒刑捌月。
    事  實
一、緣戊○○為廖林職（即林氏職，嗣於民國96年8 月1 日死亡
    ，業經檢察官為不起訴處分確定）之女。廖林職之本生父親
    林清渠前於37年11月23日死亡，其名下財產應由：(一)長女呂
    林阿玉（即林氏阿玉）、(二)長男林平盛、(三)次女廖林職（雖
    曾出養，但嗣經終止收養而回復其與本生父親林清渠之親子
    關係）、(四)次男林平洋等四人共同繼承。因林清渠生前所立
    遺囑僅將遺產給予林平盛及林平洋二人繼承，侵害呂林阿玉
    及廖林職二人之特留分，經廖林職提起民事訴訟，確認廖林
    職對於林清渠之遺產有應繼分八分之一。是關於林清渠之遺
    產，呂林阿玉、廖林職應各有八分之一特留分之繼承權，林
    平洋、林平盛則應各有八分之三之繼承權。而如附表一、二
    所示之土地，原均屬林清渠之遺產，林平盛對之均有八分之
    三之繼承權。惟林平盛於未辦妥繼承登記前，即於55年1 月
    14日死亡，其配偶林美妹、其子丁○○、乙○○、丙○○、
    甲○○均為林平盛之繼承人，應共同繼承林平盛對於上開林
    清渠遺產之權利。林美妹鑑於其與林平盛所生之子丁○○、
    乙○○、丙○○、甲○○等人當時均未成年，於55年間以自
    己及丁○○、乙○○、丙○○、甲○○等人之法定代理人之
    名義，同意林清渠所遺留之如附表一、二所示之土地，均以
    林平洋、呂林阿玉、廖林職等三人之名義辦理繼承登記（相
    關登記情形如附表一、二之「繼承登記情形」欄所示）。故
    廖林職與林美妹、丁○○、乙○○、丙○○、甲○○等人間
    有借名登記關係，而係為他人處理事務之人。
二、戊○○可預見其母廖林職與林美妹、丁○○、乙○○、丙○
    ○、甲○○等人間有借名登記關係，如附表一、二所示土地
    形式上登記為廖林職所有之應有部分，實質上均隱含有林美
    妹、丁○○、乙○○、丙○○、甲○○等人之權利，故廖林
    職係為他人處理事務之人。詎戊○○竟仍不違背其本意，而
    與廖林職共同基於意圖為自己不法利益之概括犯意聯絡，先
    後於94年8 月15日、95年3 月27日，均委託不知情之代辦人
    員，至桃園縣大溪地政事務所、桃園縣蘆竹地政事務所辦理
    相關程序，由廖林職以贈與為由，將如附表一、二所示土地
    形式上登記為廖林職名下之應有部分，均移轉登記予戊○○
    ；且由戊○○將其所受讓之如附表一編號一所示土地之應有
    部分，出賣予不知情之賴運興，並於94年11月11日，委託不
    知情之代辦人員，至桃園縣大溪地政事務所辦理相關程序，
    由戊○○以買賣為由，將如附表一編號一所示土地之應有部
    分，再移轉登記予賴運興（相關登記情形如附表一、二之「
    備註」欄所示），以此手法而為違背廖林職任務之行為，致
    生損害於林美妹、丁○○、乙○○、丙○○、甲○○等人之
    利益。嗣因丁○○、乙○○、丙○○、甲○○等人察覺權利
    遭受侵害，訴請檢察官偵辦，始查悉上情。
三、案經丁○○、乙○○、丙○○、甲○○等人訴請臺灣板橋地
    方法院檢察署檢察官偵查起訴。
    理  由
一、證據能力部分：按被告以外之人於審判外之言詞或書面陳述
    ，除法律有規定者外，不得作為證據，刑事訴訟法第159 條
    第1 項固定有明文。惟被告以外之人於審判外之陳述，雖不
    符同法第159 條之1 至之4 之規定，而經當事人於審判程序
    同意作為證據，法院審酌該言詞陳述或書面陳述作成時之情
    況，認為適當者，亦得為證據；當事人、代理人或辯護人於
    法院調查證據時，知有第159 條第1 項不得為證據之情形，
    而未於言詞辯論終結前聲明異議者，視為有前項之同意，此
    亦據同法第159 條之5 規定甚明。查本件被告、檢察官於本
    院準備程序中均未就證據能力提出爭執，且迄於言詞辯論終
    結前，亦未就本院所調查之證據主張有刑事訴訟法第159 條
    第1 項不得為證據之情形，應認均已同意得作為本案之證據
    。從而，下述證據資料縱有屬傳聞證據，且不符刑事訴訟法
    第159 條之1 至之4 之規定者，經本院審酌各該證據資料作
    成時之一切客觀情況，認無不適當之情事，均認有證據能力
    ，合先敘明。
二、訊據被告戊○○對於其母廖林職生前曾經先後於94年8 月15
    日、95年3 月27日，將如附表一、二所示土地登記為廖林職
    名下之應有部分，均移轉登記予被告；且被告已將其所受讓
    如附表一編號一所示土地之應有部分，出賣予賴運興，並於
    94年11月11日辦竣移轉登記等情，固均坦承不諱，惟矢口否
    認有何背信犯行。辯稱：伊與母親廖林職均不識字，不知道
    如附表一、二所示土地有借名登記關係云云。惟查：
  (一)被告之母廖林職（即林氏職）之本生父親林清渠前於37年11
    月23日死亡，其名下財產應由：1.長女呂林阿玉（即林氏阿
    玉）、2.長男林平盛、3.次女廖林職（雖曾出養，但嗣經終
    止收養而回復其與本生父親林清渠之親子關係）、4.次男林
    平洋等四人共同繼承。因林清渠生前所立遺囑僅將遺產給予
    林平盛及林平洋二人繼承，侵害呂林阿玉及廖林職二人之特
    留分，經廖林職提起民事訴訟，確認廖林職對於林清渠之遺
    產有應繼分八分之一。是關於林清渠之遺產，呂林阿玉、廖
    林職應各有八分之一特留分之繼承權，林平洋、林平盛則應
    各有八分之三之繼承權。惟林平盛於未辦妥繼承登記前，即
    於55年1 月14日死亡，其配偶林美妹、其子丁○○、乙○○
    、丙○○、甲○○均為林平盛之繼承人，應共同繼承林平盛
    對於林清渠遺產之權利等情，有相關戶籍謄本、繼承系統表
    、臺灣高等法院41年度民上字第873 號判決影本1 份附於本
    院78年度重訴字第4 號民事案卷可稽，業據本院依職權調閱
    上開民事案卷查明屬實。
  (二)如附表一、二所示之土地，原均屬林清渠之遺產，於57年間
    以林平洋、呂林阿玉、廖林職等三人之名義辦理繼承登記，
    相關登記情形如附表一、二之「繼承登記情形」欄所示等情
    ，此有本院依職權向桃園縣大溪地政事務所、桃園縣蘆竹地
    政事務函調之舊式土地謄本在卷可證（見本院卷第63至200
    頁、第202 至228 頁、第231 至251 頁）。又被告與廖林職
    先後於94年8 月15日、95年3 月27日，委託代辦人員至桃園
    縣大溪地政事務所、桃園縣蘆竹地政事務所辦理相關程序，
    由廖林職以贈與為由，將如附表一、二所示土地登記為廖林
    職名下之應有部分，均移轉登記予被告；且被告已將其所受
    讓之如附表一編號一所示土地之應有部分，出賣予賴運興，
    並於94年11月11日，委託代辦人員至桃園縣大溪地政事務所
    辦理相關程序，由被告以買賣為由，將如附表一編號一所示
    土地之應有部分，再移轉登記予賴運興，相關登記情形如附
    表一、二之「備註」欄所示等情，則據被告供認不諱，並有
    桃園縣大溪地政事務所97年10月27日溪地登字第0970003764
    號函、桃園縣蘆竹地政事務所97年12月23日蘆地登字第0970
    0214240 號函附之土地登記申請相關資料存卷足稽（見96年
    度偵字第20270 號卷第75至146 頁、第149 至184 頁）。
  (三)如附表一、二所示之土地，原均屬林清渠之遺產，應由林平
    盛、林平洋、呂林阿玉、廖林職等四人共同繼承，林平盛對
    之均有八分之三之繼承權等情，俱如前述。詎上開土地，於
    57年間均僅以林平洋、呂林阿玉、廖林職等三人之名義辦理
    繼承登記，獨漏林平盛一人，堪認告訴人所指：林平盛於未
    辦妥繼承登記前，即於55年1 月14日死亡，其配偶林美妹、
    其子丁○○、乙○○、丙○○、甲○○均為林平盛之繼承人
    ，原應共同繼承林平盛對於林清渠遺產之權利，惟當時因林
    美妹鑑於丁○○、乙○○、丙○○、甲○○等人均未成年，
    同意林清渠所遺留之如附表一、二所示之土地，均以林平洋
    、呂林阿玉、廖林職等三人之名義辦理繼承登記，彼此間有
    借名登記關係等語，應非子虛。再徵諸告訴人提出之下列書
    證（見95年度他字第7258號卷第7 至19頁）：1.55年12月6
    日簽訂之土地分管登記合約書：其將林美妹與林平洋、呂林
    阿玉、廖林職等人同列為林清渠之繼承人，共同代表林清渠
    方面與他人約定多筆共有土地之分配事宜。2.56年2 月19
    日簽訂之切結書：其由林美妹、林平洋、呂林阿玉、廖林職
    共同簽訂，明定林平盛應繼承林清渠全部遺產八分之三，因
    林平盛過世時小孩還小，經林美妹同意，由林平洋、呂林阿
    玉、廖林職三人具名向地政機關辦理繼承登記，林美妹並應
    支付遺產稅及一切費用八分之三。3.60年2 月21日簽訂之共
    有土地分管同意書：其由林美妹、林平洋、呂林阿玉、廖林
    職共同簽訂，約定林清渠所遺留多筆土地之分管事宜。4.64
    年11月18日簽訂之切結書：其由廖林職、呂林阿玉簽立，林
    平洋見證，載明桃園縣大溪鎮○○段之共有土地確係由林平
    盛分得，因辦理共有物分割登記，經林美妹之同意，暫由廖
    林職、呂林阿玉出名登記，倘林平盛之直系子孫要出售或出
    面辦理承受登記時，應無條件協助辦理。參以林平洋、呂林
    阿玉、廖林職前於77年5 月13日與陸軍總司令部就林清渠所
    遺留之桃園縣大溪鎮○○段485-5 、487-1 、483-2 、1023
    、1024等地號土地5 筆成立買賣，並於同年10月17日辦竣所
    有權移轉登記，嗣林美妹、丁○○、乙○○、丙○○、甲○
    ○共同提起民事訴訟，主張渠等就上開土地有信託登記關係
    ，請求林平洋、呂林阿玉、廖林職應給付所領得之部分土地
    補償款，經最後事實審法院即臺灣高等法院審理結果，亦認
    定林美妹等人確有繼承該等土地，並借名登記予林平洋、呂
    林阿玉、廖林職，有臺灣高等法院80年度上更(一)字第223 號
    判決正本1 份附卷可稽。在在顯示告訴人所述屬實，林美妹
    丁○○、乙○○、丙○○、甲○○等人與廖林職之間，就林
    清渠所遺留如附表一、二所示土地，有借名登記關係乙節，
    足堪認定。
  (四)廖林職與林美妹、丁○○、乙○○、丙○○、甲○○等人間
    既有借名登記關係，則如附表一、二所示土地形式上登記為
    廖林職所有之應有部分，實質上均隱含有林美妹、丁○○、
    乙○○、丙○○、甲○○等人之權利，自屬為他人處理事務
    之人。被告係廖林職之女，關係親密，且於前述林美妹等人
    訴請林平洋、呂林阿玉、廖林職給付土地補償款之民事訟爭
    ，被告並曾擔任廖林職之訴訟代理人，出庭為廖林職為訴訟
    聲明及陳述等情，業經本院核閱案卷確認無訛，衡情其對於
    該件糾紛始末及法院審理結果，不可能毫無所悉。而如附表
    一、二所示之土地多筆，既與上揭民事訟爭所牽涉土地相同
    ，均屬林清渠所遺下、而由廖林職繼承取得若干應有部分者
    ，則於民事法院已經明白認定林美妹等人有繼承該件訟爭土
    地、借名登記予廖林職等人，且經三審定讞之情形下，被告
    對於如附表一、二所示土地亦存在相同之借名登記關係，縱
    非明確知悉，至少主觀上亦可清楚預見。詎被告竟不聞不問
    ，配合廖林職以贈與為由，將如附表一、二所示多筆土地形
    式上登記為廖林職名下之應有部分，均移轉登記予被告；更
    將其所受讓之如附表一編號一所示土地之應有部分，出賣移
    轉予賴運興，足認被告自始已預見構成犯罪事實之發生，而
    其發生亦不違背其本意，故被告與廖林職間有意圖為自己不
    法利益之犯意聯絡及行為分擔，至為灼然。所辯伊與母親廖
    林職均不識字，不知道如附表一、二所示土地有借名登記關
    係云云，洵屬畏罪卸責之詞，委不足採。又被告與廖林職之
    所為，已違背廖林職因借名登記關係所應承擔之任務，並足
    生損害於林美妹、丁○○、乙○○、丙○○、甲○○等人之
    利益等節，亦屬明確。
  (五)綜上所述，本案事證已臻明確，被告犯行堪予認定，應依法
    論科。
三、查被告行為後，刑法部分條文業於95年7 月1 日修正施行，
    修正後刑法第2 條第1 項規定：「行為後法律有變更者，適
    用行為時之法律；但行為後之法律有利於行為人者，適用最
    有利於行為人之法律」係規範行為後法律變更所生新舊法比
    較適用之準據法，於新法施行後，應適用修正後刑法第2 條
    第1 項之規定，為「從舊從輕」之比較。又法律變更之比較
    適用，比較時應就罪刑有關之共犯、未遂犯、想像競合犯、
    牽連犯、連續犯、結合犯，以及累犯加重、自首減輕暨其他
    法定加減（如身分加減）與加減例等一切情形，綜其全部罪
    刑之結果而為比較；且就比較之結果，須為整體之適用，不
    能割裂分別適用各該有利於行為人之法律（最高法院24年上
    字第46 34 號判例、27年上字第2615號判例、95年第8 次刑
    事庭會議決議參照）。經查：
  (一)被告行為時，修正前刑法第28條規定：「二人以上共同實施
    犯罪之行為者，皆為正犯。」；修正後刑法第28條規定：「
    二人以上共同實行犯罪之行為者，皆為正犯。」修正後刑法
    第28條規定之共同正犯，基於個人責任原則及法治國人權保
    障，限於直接從事構成犯罪事實之行為者（含共謀共同正犯
    ），排除「陰謀共同正犯」及「預備共同正犯」之類型，是
    修正後之共同正犯之可罰性要件之範圍業已限縮。惟本件情
    形，被告係直接從事犯罪構成要件行為，不論依修正前、後
    之規定，均成立共同正犯，比較適用新舊法，此部分之結果
    並無不同。
  (二)刑法第31條第1 項純粹身分犯之規定，修正後增列得減輕其
    刑之規定，經比較新舊法，此部分以修正後之規定有利於被
    告。
  (三)被告行為後，修正後之刑法已刪除第56條連續犯之規定。本
    件被告先後二次犯行，時間接近，手法相同，觸犯構成要件
    相同之罪，顯係基於概括犯意反覆為之，依修正前刑法第56
    條連續犯之規定，應論以一罪，並加重其刑；而修正後之刑
    法既已刪除連續犯之規定，則所犯各罪，應依數罪併罰之規
    定分論併罰。比較新舊法結果，此部分以被告行為時之舊法
    規定較有於被告。
  (四)被告行為後，刑法第33條第5 款已修正為：「罰金：新臺幣
    1 千元以上，以百元計算之。」刑法施行法亦已增訂第1 條
    之1 規定：「中華民國94年1 月7 日刑法修正施行後，刑法
    分則編所定罰金之貨幣單位為新臺幣。94年1 月7 日刑法修
    正時，刑法分則編未修正之條文定有罰金者，自94年1 月7
    日刑法修正施行後，就其所定數額提高為30倍。但72年6 月
    26日至94年1 月7 日新增或修正之條文，就其所定數額提高
    為3 倍。」均自95年7 月1 日起施行。而依被告行為時之刑
    罰法律，罰金係以銀元為單位，至於罰金最低額依修正前刑
    法第33條第5 款規定則為銀元1 元。比較修正前、後之法律
    規定，並依現行法規所定貨幣單位折算新臺幣條例折算後，
    罰金之最高額並無二致，惟就罰金最低額部分，依新法規定
    為新臺幣1 千元，依舊法規定為銀元1 元（即新臺幣3 元）
    ，此部分亦以舊法規定較有利於被告。
  (五)綜合上述各條文修正前、後之比較，雖修正後身分犯之規定
    有利於被告，惟其法律效果僅係得否減輕其刑而已；惟就刑
    法連續犯之規定，係以修正前之規定顯有利於被告，且涉及
    罪數之認定，至於罰金之規定亦以修正前規定有利於被告；
    又不論依修正前或修正後刑法第28條規定均成立共同正犯。
    揆諸前揭最高法院判例及決議所揭示之罪刑綜合比較原則，
    認整體適用結果新法非有利於被告，依刑法第2 條第1 項前
    段規定，應整體適用被告行為時之修正前規定，合先敘明。
四、核被告所為，係犯刑法第342 條第1 項之背信罪。就上述犯
    行，被告與廖林職間有犯意聯絡及行為分擔，為共同正犯。
    按背信罪係以為他人處理事務之身分關係而成立，被告雖無
    此等身分關係，惟其與具備該等身分關係之廖林職共同實行
    犯罪，依修正前刑法第31條第1 項規定，仍應以共犯論。且
    渠等係委託不知情之代辦人員至地政事務所辦理移轉登記，
    為間接正犯。其先後二次背信犯行，時間接近，手法相同，
    觸犯構成要件相同之罪，顯係基於概括犯意反覆為之，應依
    修正前刑法第56條連續犯之規定論以一罪，並加重其刑。爰
    審酌被告犯罪之動機、目的、手段、對於被害人所生損害程
    度甚鉅，且犯後一再飾詞狡辯，毫無悔意，犯罪後之態度不
    佳等一切情狀，量處如主文所示之刑，以資懲儆。末查，本
    件被告犯罪時間係於96年4 月24日以前，合於中華民國九十
    六年罪犯減刑條例所定之減刑條件，爰依該條例規定減其宣
    告刑二分之一。
據上論斷，應依刑事訴訟法第299 條第1 項前段，刑法第2 條第
1 項前段、第28條（修正前）、第342 條第1 項、第31條第1 項
（修正前）、第56條（修正前），罰金罰鍰提高標準條例第1 條
前段，中華民國九十六年罪犯減刑條例第2 條第1 項第3 款、第
7 條，判決如主文。
本案經檢察官謝岳龍到庭執行職務。
中    華    民    國    98    年    7     月    31    日
                  刑事第十一庭  審判長法  官  陳鴻清
                                      法  官  劉安榕
                                      法  官  朱嘉川
以上正本證明與原本無異。
如不服本判決應於收受送達後10日內向本院提出上訴書狀，並應
敘述具體理由；其未敘述上訴理由者，應於上訴期間屆滿後20日
內向本院補提理由書（均須按他造當事人之人數附繕本）「切勿
逕送上級法院」。
                                      書記官  陳聖儒
中    華    民    國    98    年    8     月    24    日
附錄本案論罪科刑法條全文：
中華民國刑法第342條
為他人處理事務，意圖為自己或第三人不法之利益，或損害本人
之利益，而為違背其任務之行為，致生損害於本人之財產或其他
利益者，處5 年以下有期徒刑、拘役或科或併科1 千元以下罰金
。
前項之未遂犯罰之。
附表一：
┌──┬──────────┬────┬─────────┬───────┐
│編號│土地地號            │林清渠之│繼承登記情形      │備註          │
│    │                    │權利範圍│                  │              │
├──┼──────────┼────┼─────────┼───────┤
│一  │桃園縣大溪段1-4 及其│應有部分│57年8 月10日由林平│94年8 月15日廖│
│    │所分割出之1-467 、1-│九分之三│洋、呂林阿玉、廖林│林職將其應有部│
│    │468 、1-469 、1-470 │        │職三人出名辦理繼承│分九分之一轉讓│
│    │等地號土地。        │        │登記，渠三人之應繼│予被告。      │
│    ├──────────┤        │分各九分之一。    │              │
│    │同段1-5 及其所分割出│        │                  │94年11月11日被│
│    │之1-464 、1-465 、1-│        │                  │告將其應有部分│
│    │466 等地號土地。    │        │                  │九分之一出賣予│
│    ├──────────┤        │                  │賴運興。      │
│    │同段15-2及其所分割出│        │                  │              │
│    │之15-15 、15-16 等地│        │                  │              │
│    │號土地。            │        │                  │              │
│    ├──────────┤        │                  │              │
│    │同段61-2及其分割出之│        │                  │              │
│    │61-5等地號土地。    │        │                  │              │
│    ├──────────┤        │                  │              │
│    │同段61-3及其分割出之│        │                  │              │
│    │61-6等地號土地。    │        │                  │              │
│    ├──────────┤        │                  │              │
│    │同段120-1 及其分割出│        │                  │              │
│    │之120-23等地號土地。│        │                  │              │
│    ├──────────┤        │                  │              │
│    │同段483-1 及其分割出│        │                  │              │
│    │之483-13等地號土地。│        │                  │              │
│    ├──────────┤        │                  │              │
│    │同段485-1 地號土地。│        │                  │              │
│    ├──────────┤        │                  │              │
│    │同段13-9（起訴書附表│        │                  │              │
│    │誤列入編號三）及其分│        │                  │              │
│    │割出之13 -38等地號土│        │                  │              │
│    │地。                │        │                  │              │
├──┼──────────┼────┼─────────┼───────┤
│二  │同段1-513 、1-760 等│應有部分│57年8 月10日由林平│94年8 月15日廖│
│    │地號土地（該2 筆土地│九分之三│洋、呂林阿玉、廖林│林職將其應有部│
│    │，係分別於81年、83年│        │職三人出名辦理繼承│分二分之一轉讓│
│    │間，均從1-218 地號分│        │登記，渠三人之應繼│予被告        │
│    │割出來，1-218 地號則│        │分各九分之一。    │              │
│    │係於69年間從1-1 地號│        │                  │              │
│    │分割出來）          │        │61年10月4 日辦理共│              │
│    ├──────────┤        │有物分割登記，受讓│              │
│    │同段3-55地號土地（該│        │人呂林阿玉、廖林職│              │
│    │筆土地係於81年間從3-│        │二人，應有部分各二│              │
│    │6 地號分割出來）    │        │分之一。          │              │
├──┼──────────┼────┼─────────┼───────┤
│三  │同段1023-1地號土地  │應有部分│57年8 月10日由林平│94年8 月15日廖│
│    │                    │六分之三│洋、呂林阿玉、廖林│林職將其應有部│
│    │                    │        │職三人出名辦理繼承│分六分之一轉讓│
│    │                    │        │登記，渠三人之應繼│予被告        │
│    │                    │        │分各六分之一。    │              │
└──┴──────────┴────┴─────────┴───────┘
附表二：
┌──┬──────────┬────┬─────────┬───────┐
│編號│地號                │林清渠之│繼承登記情形      │備註          │
│    │                    │權利範圍│                  │              │
├──┼──────────┼────┼─────────┼───────┤
│一  │桃園縣大園鄉○○○段│應有部分│57年2 月10日由林平│95年3 月27日廖│
│    │下縣厝子小段251-4 及│全部    │洋、呂林阿玉、廖林│林職將其應有部│
│    │其分割出之251-40等地│        │職三人出名辦理繼承│分三分之一轉讓│
│    │號土地              │        │登記，渠三人之應繼│予被告        │
│    ├──────────┤        │分各三分之一。    │              │
│    │同小段251-6 及其分割│        │                  │              │
│    │出之251-62、251-63等│        │                  │              │
│    │地號土地            │        │                  │              │
│    ├──────────┤        │                  │              │
│    │同小段251-14地號土地│        │                  │              │
│    ├──────────┤        │                  │              │
│    │同小段277-13及其分割│        │                  │              │
│    │出之277-50、277-51等│        │                  │              │
│    │地號土地            │        │                  │              │
│    ├──────────┤        │                  │              │
│    │同小段286-1地號土地 │        │                  │              │
└──┴──────────┴────┴─────────┴───────┘


司法院資訊處製作；財團法人民間司法改革基金會備份。
